臺灣彰化地方法院民事裁定
111年度聲字第81號
異  議  人  郭真佑  

相  對  人  黃蕭貴鳳
上列當事人間因清償提存事件，異議人對於本院提存所於民國11
1年9月14日所為111年度存字第776號准許提存之處分，聲明異議
，本院裁定如下：
    主  文
異議駁回。
    理  由
一、異議意旨略以：異議人與相對人間就彰化縣○○鄉○○段○0000○
    0000地號土地並無租賃關係存在，異議人業已提起拆屋還地
    之訴，尚在臺灣高等法院臺中分院審理中（110年度上易字
    第126號），為此依提存法第24條規定聲明異議，請求准予
    變更原處分等語。
二、按關係人對於提存所之處分，得於處分通知書送達關係人翌
    日起10日之不變期間內提出異議。提存所認前項異議為有理
    由時，應於10日內變更原處分，並將通知書送達關係人；認
    異議無理由時，應於10日內添具意見書，送請法院裁定之。
    法院認異議為有理由時，應以裁定命提存所為適當之處分，
    認異議為無理由時，應駁回之，提存法第24條、第25條第1
    項分別定有明文。查本院提存所於民國111年9月14日以111
    年度存字第776號提存書准予提存，異議人於111年9月22日
    具狀提出異議，本院提存所認其異議為無理由，並於111年9
    月22日添具意見書送請本院裁定，經核與上開規定相符，合
    先敘明。
三、又按清償提存依提存法第9條第1項第4款及第5款規定，僅須
    載明提存之原因事實及提存物受取權人之姓名、名稱及住、
    居所或公務所、事務所、營業所，或不能確知受取權人之事
    由。其受取提存物如應為對待給付，或附有一定要件者，並
    應記載其對待給付之標的或所附之要件。且依提存法施行細
    則第20條第5項規定：清償提存，關於提存原因之證明文件
    ，無庸附具。是清償提存事件依其性質本屬非訟事件程序，
    提存所對提存人所主張提存原因法律關係之權利義務存否，
    依法並無審查之職權，所以提存法第22條規定，非依債務本
    旨或向無受領權人所為之清償提存，其債之關係不消滅。從
    而提存所為准予清償提存之事件，依法並無確定實體上法律
    關係存否之效力，提存關係人如就提存原因之法律關係存否
    有所爭執，應另循其他訴訟程序解決，而非於提存事件之非
    訟程序中加以爭執而據以聲明異議，請求變更提存所准予提
    存之處分。
四、經查，本件相對人聲請清償提存時，已據其提出提存物及提
    存書、提存通知書，並於提存書、提存通知書載明提存物受
    取權人之姓名、提存原因及事實、提存物之金額等提出於本
    院提存所，業據本院依職權調取提存所111年度存字第776號
    清償提存卷宗核閱在案，依照前揭說明，本院提存所所為形
    式審查，認相對人合於前揭提存法規定程式而准予提存，於
    法並無不合。異議人上開主張，則是屬於提存原因之實體上
    爭執事由，與本件是否符合清償提存之法定形式要件無涉，
    尚非本件提存異議之非訟程序所得加以審究。從而，本院提
    存所為之准許提存處分，並無不當，異議人所為異議，並無
    理由，應予駁回。
五、據上論結，本件聲明異議為無理由，爰裁定如主文。
中　　華　　民　　國　　111 　年　　9 　　月　　29　　日
                  民事第二庭    法　官　李莉玲
以上正本係照原本作成。
如不服本裁定應於送達後10日內向本院提出抗告狀，並繳納抗告
費新臺幣1,000元。
中　　華　　民　　國　　111 　年　　9 　　月　　29　　日
                                書記官　許雅涵